臺灣高等法院刑事裁定
109年度抗字第1792號
抗  告  人  
即  受刑人  徐誌豪



上列抗告人即受刑人因聲請定其應執行刑案件，不服臺灣桃園地
方法院中華民國109年9月28日裁定(109年度聲字第3839號)，提
起抗告，本院裁定如下：
    主  文
抗告駁回。
    理  由
一、原裁定略以：抗告人即受刑人徐誌豪(下稱受刑人)犯如附表
    所示之各罪，先後經法院判處如附表所示之刑確定，且分屬
    得易科罰金及不得易科罰金之罪，經受刑人請求檢察官聲請
    定應執行之刑。依卷附事證，附表所示各罪，合於併罰之要
    件，應認檢察官之聲請為適當。又受刑人所犯多為施用毒品
    及竊盜罪，且犯罪時間相近，考量其整體犯罪情狀所顯示之
    人格特性，兼衡其罪責及刑罰之目的，依刑法第51條第5款
    之規定，就有期徒刑部分，定其應執行有期徒刑6年2月等語
    。
二、抗告意旨略以：受刑人犯如附表所示各罪合併定應執行刑，
    請參照其他法院，就施用毒品、竊盜、販賣毒品、強盜等案
    件類型之定執行刑，均給予大幅度的刑期折減之情形，懇求
    本院是否可以念及受刑人所犯下之法益對社會危害非鉅，與
    社會重大犯罪如殺人、強盜、販賣毒品等案件相比，實有重
    大區別，原審裁定應執行有期徒刑6年2月，實有過苛之虞。
    受刑人盼望本院撤銷原裁定寬減刑期，受刑人當珍惜機會在
    監獄內好好反省並學習一技之長充實自己，將來出獄後會尋
    求機構戒毒，改掉惡習並照顧妻子及4名子女與待俸年邁父
    母親，絕不再犯云云。
三、法律上屬於自由裁量事項，尚非概無法律性之拘束，在法律
    上有其外部界限及內部界限。前者法律之具體規定，使法院
    得以具體選擇為適當裁判，此為自由裁量之外部界限。後者
    法院為自由裁量時，應考量法律之目的，法律秩序之理念所
    在，此為自由裁量之內部界限。法院為裁判時，二者均不得
    有所踰越。在數罪併罰而有二裁判以上，應定其應執行刑之
    案件，法院所為刑之酌定，固屬自由裁量事項，然對於法律
    之內、外部界限，仍均應受其拘束(最高法院94年度台非字
    第21號判決意旨參照)。查，受刑人犯如附表(即原裁定附表
    ，下同)所示12罪，經原法院先後判處如附表各編號所示之
    刑，均已確定在案，且其他各罪均在附表編號1裁判確定前
    犯之，其中編號4、7、8之罪所處之刑為不得易科罰金之刑
    ，其他附表編號所處之刑為得易科罰金之刑，已經受刑人向
    檢察官聲請合併定其應執行刑，有「臺灣桃園地方檢察署依
    102年1月23日修正之刑法第50條調查受刑人是否聲請定應執
    行刑調查表」經受刑人勾選我要聲請定刑在卷可查，合於刑
    法第50條第1項但書第1款、第2項、第53條所定，併合處罰
    之。本件法律之外部界限，即刑法第51條第5款所規定：「
    宣告多數有期徒刑者，於各刑中之最長期以上，各刑合併之
    刑期以下，定其刑期。但不得逾三十年。」，據此，本件定
    應執行刑，在最長期（有期徒刑3年2月)以上，附表各刑之
    合併刑期(有期徒刑7年10月又15日）以下定之，均合於法律
    之規定。又編號2至3、編號10至11所示之刑，前經附表所示
    裁判，分定其應執行刑有期徒刑10月、3月，加計未定執行
    刑之其他各罪之宣告刑總和為7年7月又15日（計算式：6月+
    10月+9月+4月又15日+4月+10月+3年2月+4月+3月+3月=7年7
    月又15日)以下，乃本件定執行刑之內部界限。原審審酌受
    刑人所犯編號1至3均為施用第二級毒品罪、編號4至7、編號
    9至12均為竊盜罪、編號8為非法持有可發射子彈具殺傷力之
    槍枝罪，反應出受刑人之人格及犯罪傾向，相同或不同類型
    之罪，彼此是否有關連性，及所侵害法益容有不同，或有犯
    特定罪之習慣、或具成癮性等情狀，兼衡罪責相當及特別預
    防之刑罰目的等法則，定其應執行刑有期徒刑6年2月等情，
    核與法律目的、法律秩序之理念所在之內部界限，及法律具
    體規定之外部界限均無違，並無裁量權濫用之情形，自無違
    法或不當可言。
四、至抗告意旨所指其他案件之定應執行刑之情形如何云者，查
    上開其他案件類型，均係法官酌量個案之犯罪情節及行為人
    屬性事由，而定其宣告刑後，復審酌數罪併罰合併定應執行
    刑之制度目的，在就所犯數罪，以各罪宣告刑為基礎，合併
    後綜合評價犯罪人最終應具體實現多少刑罰，方符合罪責相
    當要求並達刑罰目的。經綜合評價各罪類型、關係、法益侵
    害之綜合效果，考量犯罪人個人特質，認應對之具體實現多
    少刑度，即足達到矯治教化之必要程度，並符罪責相當原則
    ，以緩和宣告刑可能存在之不必要嚴苛。本案原審於數罪定
    執行刑之裁量權行使，既屬實體法上賦予法院依個案裁量之
    職權，如其所為之裁量未逾法定刑範圍，且無違背制度目的
    或公平正義情形，即無違法可言，從而，抗告意旨援引其他
    案件類型之定執行刑之情形，指摘原裁定裁量之執行刑過重
    ，據此請求寬減刑期云云，尚不足取。本件抗告，為無理由
    ，應予駁回。　　
五、據上論斷，應依刑事訴訟法第412條，裁定如主文。 
中　　華　　民　　國　　109 　年　　10　　月　　26　　日
                  刑事第二十一庭審判長法　官  許宗和
                                      法　官  黃玉婷
                                      法　官  黃惠敏
以上正本證明與原本無異。
如不服本裁定，應於收受送達後五日內向本院提出抗告狀。
                                      書記官  吳錫欽
中　　華　　民　　國　　109 　年　　10　　月　　26　　日